## **JERSON NOE MEDINA LEZAMA**

jersonmedina2000@gmail.com | +51 963 363 279 https://www.linkedin.com/in/jerson-medina-lezama-0a913127a/

## **PRESENTACIÓN**

Actualmente estudiante de computación e informática, tengo experiencia en proyectos académicos y amplio conocimiento en desarrollo web, BBDD y Java con Spring Boot. Deseo colaborar en el área de desarrollo de software con fines de crecer personal y profesionalmente, respondiendo eficientemente al crecimiento de la empresa y aportar a sus objetivos.

# **FORMACIÓN**

CIBERTEC, Perú	Computación e informática	2021 - (cursando)
I.E Nº 82549 - El Cruce, Perú	Educación secundaria	2013 - 2017
I.E Nº 82549 - El Cruce, Perú	Educación primaria	2007 - 2012
EXPERIENCIA		
Proyecto académico - desarrollador	Aplicación móvil en android para farmacovigilancia, con módulos para realización y consulta de reportes, módulos de validación de sesión con firebase, consumo de servicios REST y persistencia con firestore.	Ago 2023 - Dic 2023
Proyecto académico - coordinador	Desarrollo de sistema web para ventas en línea. Módulos implementados: Seguridad con Spring Security, persistencia con JPA. Uso de arquitectura MVC y patrón de diseño DAO.	Ago 2023 - Dic 2023
Proyecto personal - desarrollador	Construcción de una SPA en React con manejo de rutas. Implementación de consulta de libros, detalles, persistencia en localStorage y consumo de servicios REST API.	Oct 2023 - Nov 2023
INFORMACIÓN ADICIONA	AL	

CIBERTEC - Feria de	Aplicación móvil en android para farmacovigilancia, con módulos para	2023
tecnología 2023 II	realización y consulta de reportes, módulos de validación de sesión	
	con firebase, consumo de servicios REST y persistencia con firestore.	

#### **IDIOMAS**

Inglés (básico) Español (nativo)

## **HABILIDADES**

Desarrollo y programación de software Prototipado y diseño de interfaces de usuario Autodidacta y aprendizaje continuo

Desarrollo Frontend	Desarrollo backend	Prototipos y diseños web	Otros
HTML	Java	Figma	Firebase
CSS	SpringBoot	Miro	Git
JavaScript	NodeJS		GitHub
ReactJS	MySQL		Markdown
Astro	SQLServer		Ofimática
Bootstrap			
TailwindCSS			